【裁判字號】    90,訴,632
【裁判日期】    900814
【裁判案由】    清償借款
【裁判全文】
臺灣彰化地方法院民事判決  九十年度訴字第六三二號
    原      告  彰化商業銀行股份有限公司
    法定代理人  乙○○
    訴訟代理人  丙○○
    被      告  戊○○
                丁○○
    訴訟代理人  甲○○
右當事人間請求清償借款事件，本院判決如左：
    主      文
被告應連帶給付原告新台幣佰陸拾陸萬仟壹佰肆拾柒元，及如附表所示之利息及
違約金。
訴訟費用由被告連帶負擔。
本判決於原告以新台幣壹佰貳拾貳萬壹仟零肆玖元或同額之中央政府重大交通建設公
債供擔保後，得假執行。但被告如於假執行程序實施前以新台幣佰陸拾陸萬仟壹
佰肆拾柒元為原告預供擔保，得免為假執行。
    事      實
甲、原告方面：
  一、聲明：除假執行擔保金額及免為假執行外，如主文所示。
  二、陳述：
    (一)被告丁○○於民國八十八年七月三十日邀同被告戊○○為連帶保證人，分別向
      原告借用新台幣（下同）五十三萬元、三百二十一萬元，約定分別於九十五年
      七月三十日、一百零八年七月三十日清償，第一筆借款利息按原告銀行基本放
      款利率加碼年息百分之一‧二五計付，以每一個月為一期，共分八十四期，每
      月攤還本息一次；第二筆借款寬限期為三十六個月，在此期間按月繳息，第一
      年利率按原告銀行基本放款利率計付，第二年則加碼年息百分之０‧二七五計
      付，第三年加碼年息百分之０‧七七五計付，自九十一年七月三十日起，以每
      一個月為一期，共分二百零四期，每月攤還本息一次。遲延履行時，除仍按上
      開利率計息外，其逾期在六個月以內者，另按上開利率百分之十，逾期超過六
      個月以上者，則按上開利率百分之二十加付違約金。
    (二)詎被告自八十九年十一月三十日起，即未依約攤還本息，迭經催討無效，依約
      全部債務喪失期限利益，視為全部到期，爰依法請求判決如聲明欄所示。
  三、證據：提出借據影本二件、放款帳戶資料表二件、戶籍謄本一件、中央政府重
      大交通建設公債債票影本一件等為證。
乙、被告方面：
  一、聲明：原告之訴及假執行之聲請均駁回。
  二、陳述：
      希望原告在利息及違約金方面能給予被告優惠。
    理      由
一、本件原告主張之事實，已據其提出借據影本二件、放款帳戶資料表二件、戶籍謄
    本一件等為證，核屬相符，且為被告所不爭執，自堪信原告之主張為真實。
二、從而，原告依消費借貸及連帶保證之法律關係，請求被告連帶給付三百六十六萬
    三千一百四十七元，及如附表所示之利息及違約金，為有理由，應予准許。
三、原告陳明願供擔保，聲請宣告假執行，經核合於法律規定，爰酌定相當金額宣告
    之，並依職權准被告預供擔保免為假執行。
據上論結，本件原告之訴為有理由，依民事訴訟法第八十五條第二項、第三百九十條
第二項、第三百九十二條，判決如主文。
中      華      民      國    九十    年      八      月      十四      日
                                臺灣彰化地方法院民事第三庭
~B法      官  陳正禧
右正本係照原本作成。
如對本判決上訴須於判決送達後廿日內向本院提出上訴狀
~B法院書記官  鄭秀鑾
中      華      民      國    九十    年      八      月      十五      日
附表：
┌───┬───────┬────────┬─────────┬────┐
│編號  │結欠本金（新台│利息            │違約金            │借款期間│
│      │幣）          │                │                  │、原借金│
│      │              │                │                  │額      │
├───┼───────┼────────┼─────────┼────┤
│壹    │四十五萬三千一│民國八十九年十一│八十九年十二月三十│八十八年│
│      │百四十七元    │月三十日起至清償│一日起至清償日止，│七月三十│
│      │              │日止，按年息百分│逾期在六個月以內者│日起至九│
│      │              │之九‧０九計算  │，按上開利率百分之│十五年七│
│      │              │                │十，超過六個月以上│月三十日│
│      │              │                │，按上開利率百分之│止、五十│
│      │              │                │二十計算          │三萬元  │
├───┼───────┼────────┼─────────┼────┤
│貳    │三百二十一萬元│八十九年十一月三│八十九年十二月三十│八十八年│
│      │              │十日起至清償日止│一日起至清償日止，│七月三十│
│      │              │，按年息百分七‧│逾期在六個月以內者│日起至一│
│      │              │八四計算        │，按上開利率百分之│百零八年│
│      │              │                │十，超過六個月以上│七月三十│
│      │              │                │，按上開利率百分之│日止、三│
│      │              │                │二十計算          │百二十一│
│      │              │                │                  │萬元    │
└───┴───────┴────────┴─────────┴────┘


司法院資訊處製作；財團法人民間司法改革基金會備份。
